# 垫资建造

提问人：rachellei 时间：2012-08-07 10:03:23
请教以下事项的处理办法：某客户系施工企业，执行建造合同准则，甲方按施工进度付工程款至30%后，不再支付，需乙方垫资建造，竣工验收后再支付余款。客户的处理是至结算点，借记应收账款，贷记工程结算，期末按完工进度确认收入后，计提设备销项税，借记工程结算，贷记应交税费，在30%之前，没发现报表有什么问题。但今年前期付款到30%了，这样处理就会出现本期工程结算减少了，显然是不合理的。如果把销项税挂应收账款，向甲方函证又会出现问题。

回答人：chenyiwei
此处借记“工程结算”科目，使得“工程结算”科目借方反映垫支的（将向业主收回的）增值税销项税额，工程结算科目的余额也因此变为不含税净额。经过这样调整处理后，工程结算和工程施工科目的余额都是不含增值税的口径，两者口径一致，才能抵减后按借方净余额列报为存货，否则将导致存货按含税口径列报，不符合增值税作为价外税的核算原则。这部分代垫销项税额并不构成真正的合同毛利，不应计入“工程施工－合同毛利”。

提问人：rachellei 时间：2012-08-08 11:40:32
工程结算余额减少总觉得不妥，附注建造合同披露就看出来了，会不会怀疑是前期处理错了？是不是收款结点确认时就应该按净价贷记工程结算，但销项税按30%的提还是按100%提，当时进度还不到30%，提出的税也不到纳税义务点，先放一负债科目和收入同步走？请陈总指点！

回答人：chenyiwei
鉴于建造合同会计模式下收入确认、成本结转与工程结算相分离的特点，也可考虑采用你所述的处理方法，销项税额可以按照已到约定收款时点的款项金额计算。

提问人：rachellei 时间：2012-08-09 09:59:42
那工程结算本期减少是正常的？只要没人质疑前期处理的问题就最好了。

回答人：chenyiwei
需要注意的是：只有当工程结算和工程施工都是以不含增值税的基础计量时，才能在报表上将两者抵减后以净额列示。

回答人：chenyiwei
有些情况下可能要作解释，例如IPO中。其实不仅仅是垫资建设，在增值税制度下，所有纳税时点早于开票结算时点时都会出现这种情况。